【裁判字號】    95,交聲,421
【裁判日期】    950721
【裁判案由】    聲明異議
【裁判全文】
臺灣彰化地方法院交通事件裁定         95年度交聲字第421號
    移
    受 處 分 人
    即 異 議 人  甲○○
上列異議人即受處分人因違反道路交通管理處罰條例案件，對於
交通部公路總局臺中區監理所彰化監理站九十五年四月二十八日
彰監四字第裁六四─Ｉ00000000號、第裁六四─Ｉ00
000000號處分不服，聲明異議，本院裁定如下：
    主  文
異議駁回。
    理  由
一、按汽車駕駛人駕駛汽車，應遵守道路交通標誌、標線、號誌
    之指示；汽車行駛至交岔路口，其行進、轉彎，應遵守燈光
    號誌或交通警察之指示，道路交通安全規則第九十條前段、
    第一百零二條第一項第一款分別定有明文。汽車駕駛人，行
    經有燈光號誌管制之交岔路口闖紅燈者，處新臺幣（下同）
    一千八百元以上五千四百元以下罰鍰，道路交通管理處罰條
    例第五十三條亦有明文。次按汽車駕駛人轉彎時，在轉彎或
    變換車道前，未使用方向燈或不注意來、往行人或轉彎前未
    減速慢行者，處六百元以上一千八百元以下罰鍰，道路交通
    管理處罰條例第四十八條第一項第一款亦有明文規定。
二、本件原處分機關處分意旨略以：受處分人甲○○於民國（下
    同）九十三年十一月二十四日十七時三十五分許，因騎乘其
    所有車牌號碼ＫＩＹ─九七六號重型機車，在彰化縣員林鎮
    ○○路○段，有燈光號誌之交岔路口闖越紅燈右轉，且轉彎
    時復未使用方向燈，為彰化縣縣警察局員林分局警員，以受
    處分人有違反道路交通管理處罰條例第四十八條第一項第一
    款及第五十三條第一項規定，當場掣單舉發，本站據以裁罰
    ，於法應無違誤等語。
三、受處分人即異議人聲明異議意旨略以：伊於上開時、地係騎
    乘機車延彰化縣員林鎮○○路直行，因伊同事於彰化縣員林
    鎮○○路與大同路交岔口開設一麵攤，其下班後有物品遺留
    於辦公室，伊為送該物品予其，方沿員水路直行至其麵攤，
    當時伊係將車停放於員水路上之紅綠燈號誌下，將物品交付
    予其後，便迴轉再沿員水路直行離開，伊並未從大同路右轉
    員水路，員警以伊違規右轉舉發，實難甘服，為此聲明異議
    云云。
四、經查：本件異議人於九十三年十一月二十四日十七時三十五
    分，駕駛車牌號碼ＫＩＹ─九七六號重型機車，行經彰化縣
    員林鎮○○路○段，為警攔停，並以其行經有燈光號誌之交
    岔路口闖越紅燈右轉，且轉彎時復未使用方向燈為由，當場
    制單舉發之事實，為異議人所不爭執，並有彰化縣警察局舉
    發違反道路交通管理事件通知單影本一紙在卷可稽，惟異議
    人否認有何違規右轉之情事，並以前詞置辯，然證人即當日
    逕行舉發本件之員警邱建國於本院訊問時已明白結證稱：本
    案係由伊所舉發，當天伊等係於彰化縣員林鎮○○路上，靠
    近員水路與大同路交岔路口附近之便利商店值交通稽查勤務
    ，見異議人騎乘機車從大同路右轉員水路，遂當場依法告發
    ；伊等確實有當場目擊異議人有上開違規情事，因異議人所
    述麵攤，其員水路之出入口距離十字路口不到五公尺，是不
    能停車的，若異議人係於該處停車，伊等亦會勸導其離去，
    故異議人不可能係如其所述停車於員水路上之麵攤出入口等
    語，並提出違規路口之照片二幀足憑，參以異議人業已自承
    其與證人邱建國並不認識，亦無夙怨等情，證人邱建國自無
    甘冒觸犯偽證罪之風險而構詞誣陷異議人之理，且本件卷存
    證據資料內亦無任何積證據足以證明證人上開證述係屬虛偽
    ，或有足以令人顯信其供述為不可採之品性證據或前科證據
    存在，自不得僅以證人為本件開單告發異議人之員警而全盤
    抹煞其在訴訟上所具有之證人資格，況依異議人當庭所繪之
    證人邱建國當日值勤之地點與異議人違規之相關位置圖所示
    ，確於證人邱建國之視距範圍內，證人確可清楚辨明異議人
    當時之行車狀況，顯見證人邱建國亦應無誤判之虞，從而，
    堪認證人邱建國之上開證述應堪採信，異議人空言否認有何
    違規情節，顯屬無據。綜上所述，本件事證已臻明確，異議
    人確有於上揭時、地，闖越紅燈右轉，且轉彎時復未使用方
    向燈之違規情事無訛，原處分機關爰依道路交通管理處罰條
    例第四十八條第一項第一款及第五十三條第一項規定，分別
    裁處異議人罰鍰一千八百元及四千五百元，核無違誤。本件
    異議無理由，應予駁回。
據上論斷，應依道路交通管理處罰條例第八十七條第二項、道路
交通案件處理辦法第十九條，裁定如主文。
中    華    民    國    95    年    7     月    21    日
                  交通法庭            法  官  簡璽容
以上正本證明與原本無異。
如不服本裁定，應於裁定送達後五日內向本院提出抗告狀 (須附
繕本 )。
中    華    民    國    95    年    7     月    26    日
                                      書記官  王惠嬌


司法院資訊處製作；財團法人民間司法改革基金會備份。
